x eventos, p probabilidade, size eventos.
Se jogar uma moeda 5 vezes qual a chance de dar cara 3 vezes
```{r}
dbinom(x=3, size = 5, prob = 0.5)
```
Se eu passar 4 sinais de quatro tempos cada, qual a probabilidade de eu pegar 0,1,2,3 e 4 sinais abertos?

Como são sinais de 4 tempos a probabildade se torna 0.25
q --> calcula as 4 variaçoes
como estou utilizando a probabilidade acumulada o resultado é 1. pois soma todas as probabilidades de todos eventos

Se quiser saber o valor da probabilidade de passar em 2 farois verde basta mudar o valor de q
```{r}
pbinom(q=4, size=4, prob = 0.25)
```
se fizer uma prova de 12 questoes chutando todas as alteranitivas, qual a chance de acertar 7 questoes, cada questao com 4 alternativas

Aqui utilizamos a pontual pois queremos saber a probabilidade pontual do evento
```{r}
dbinom(x=7, size=12, prob = 0.25)
```
se eu passar em 4 sinais, qual a probabilidade de pegar 3 ou mais sianais verdes

para isso podemos usar o pbinom ou entao fazer a pontual somando as probabilidades de 3 e 4 sinais
: dbinom(x=3, size=4, prob = 0.25) + dbinom(x=4, size=4, prob = 0.25)
```{r}
pbinom(q=2, prob = 0.25, size = 4, lower.tail= F)
```